臺灣桃園地方法院刑事判決
111年度易字第72號
公  訴  人  臺灣桃園地方檢察署檢察官 
被      告  連啟宏



            連淑萍



上列被告因侵占等案件，經檢察官提起公訴（110年度偵字第161
49號），本院判決如下：
    主  文
一、乙○○犯侵占罪，處有期徒刑拾月。
　　未扣案犯罪所得新臺幣參佰柒拾壹萬元沒收，於全部或一部
    不能沒收或不宜執行沒收時，追徵其價額。
二、乙○○其餘被訴部分無罪。
三、丙○○無罪。
    事  實
乙○○、丙○○之父連永和於民國107年間因腦中風出血，經臺灣桃
園地方法院（下稱桃園地院）於108年1月11日以107年度監宣字
第693號裁定為受監護宣告人，並選定乙○○、丙○○及連永和之配
偶陳玉娟為共同監護人，暨指定乙○○之配偶戊○○（所涉侵占等罪
嫌，經檢察官為不起訴處分）為會同開具財產清冊之人。乙○○、
丙○○及陳玉娟因連永和所餘存款不足支應生活及醫療費用，共同
向法院聲請准許處分連永和所有坐落於桃園市○○區○○段000地號
土地及其上門牌桃園市○○區○○路00號5樓之建物（下合稱南昌路
房地），經桃園地院於108年6月28日以108年度監宣字第329號裁
定准許處分，南昌路房地於108年10月18日售出，乙○○、丙○○及
陳玉娟協議將南昌路房地價金中之新臺幣（下同）100萬元交付
陳玉娟供陳玉娟照顧連永和之未成年子女連○○所用。嗣南昌路房
地價金4,910,270元於108年11月26日匯入乙○○申設於中國信託銀
行000000000000號帳戶（下稱乙○○中信A帳戶），由乙○○於108年
11月27日提領115萬元現金後，將其中100萬元交付陳玉娟（另15
萬元之用途不詳）。而乙○○明知剩餘房地價金3,760,270元，僅
能用於照顧連永和生活及醫療所用，竟意圖為自己不法之所有，
基於侵占之犯意，分別於108年11月27日某時及108年11月28日某
時，將剩餘房地價金中之300萬元分成200萬、100萬元，2次轉入
乙○○申設於永豐銀行00000000000000號帳戶（下稱乙○○永豐帳戶
）供己當沖股票及買賣權證所用，續於108年12月8日接續上開侵
占犯意，將剩餘南昌路房地價金760,270元中之71萬元，轉入戊○○申設於永豐銀行之00000000000000號帳戶（下稱戊○○永豐帳戶
，實際由乙○○使用）供己當沖股票及買賣權證之用，終因操作不
當，於109年10月1日時虧損至少2,581,002元。
    理  由
壹、有罪部分
一、本判決有罪部分援引之供述及非供述證據，均係依法取得，
    並經本院於審理期日踐行合法之調查，檢察官及被告乙○○迄
    本院言詞辯論終結前，皆未爭執證據能力，自得採為判決之
    基礎。
二、認定事實所憑證據及理由
　㈠上開事實，業據乙○○於審理中坦承不諱（易卷292頁），復有
    乙○○中信A帳戶交易明細、本院107年度監宣字第693號裁定
    暨確定證明書、戶籍謄本、108年11月27日協議書、股票APP
    操作頁面擷圖、地籍異動索引、土地登記申請書暨所附稅款
    繳納憑證等附件、本院108年度監宣字第329號裁定暨確定證
    明書、乙○○永豐帳戶交易明細可證（偵卷一65-67、83、87-
    91、101、107-108、139、141-171、173-179頁、偵卷二70-
    126頁），足認乙○○之任意性自白與事實相符，可以採信。
　㈡又按監護人對於受監護人之財產，非為受監護人之利益，不
    得使用、代為或同意處分；監護人不得以受監護人之財產為
    投資，民法第1113條準用同法第1101條第1、3項定有明文。
    而乙○○將自己持有、屬於受監護人連永和之財產即南昌路房
    地價金中之371萬元，於事實欄所載時間，分別轉入乙○○永
    豐帳戶及其實際使用之戊○○永豐帳戶後，即以乙○○自己之意
    思，任擇標的股票進行股票當沖及投資權證（偵卷二70-126
    頁），是乙○○顯將屬於連永和之南昌路房地價金371萬元當
    作自己所有的金錢任意使用，其主觀上自有易持有為所有之
    侵占故意，客觀上亦確實有侵占行為至為灼然。從而，乙○○
    於事實欄所載之犯行事證明確，應依法論科。
三、論罪
　㈠乙○○行為後，刑法第335條第1項固於108年12月25日修正公布
    ，將罰金刑由「1,000元（刑法施行法第1條之1第1項）」變
    更為「3萬元」，然此變更係依刑法施行法第1條之1第2項前
    段規定，將修正前刑法第335條第1項所定罰金刑提高30倍的
    規定予以換算並明文化，自無新舊法比較問題，本案應逕行
    適用裁判時刑法第335條第1項之規定。　　
  ㈡核乙○○所為，係犯刑法第335條第1項之侵占罪。又乙○○於密
    接之108年11月27日、108年11月28日、108年12月8日等時間
    侵占連永和之南昌路房地價金而侵害同一法益，依一般社會
    健全觀念，各行為獨立性薄弱，在時間差距上難以強行分開
    ，自應論以接續犯之一罪。
四、量刑
    審酌乙○○擔任連永和監護人，明知連永和每月生活及醫療費
    用高達5萬元，卻未善盡監護人義務，逕將可供連永和生存
    數年之財產供己投資花用，終致虧損連連，嚴重損及連永和
    與對連永和負扶養義務人之權益，行為十分不該，自應非難
    。次審酌乙○○於111年9月28日審理程序前均否認犯行，迄至
    審理程序將終結前始坦承犯行之態度、行為時年齡、動機係
    欲為連永和掙更多之生活醫療費用、高職畢業暨職外送服務
    員之智識程度、自陳家境勉持及無刑事前案之素行等一切情
    狀，量處如主文第1項所示之刑，以資懲儆。
五、沒收
    查乙○○侵占之南昌路房地價金數額為371萬元，業如上述，
    而乙○○迄今未將371萬元全數存回連永和名下之帳戶或將371
    萬元交由連永和之共同監護人監管，是該371萬元自屬乙○○
    之犯罪所得，爰依刑法第38條之1第1、3項規定宣告沒收及
    追徵。
貳、無罪部分
一、公訴意旨略以：乙○○、被告丙○○與陳玉娟為籌措連永和生活
    及醫療費用，先於108年5月16日變賣連永和金飾獲得364,20
    0元及自連永和郵局00000000000000號帳戶（下稱連永和郵
    局帳戶）領出93,000元，將合計460,500元之金錢存入連永
    和申設於中國信託銀行000000000000號帳戶（下稱連永和中
    信帳戶），再聲請法院准予變賣南昌路房地，南昌路房地於
    108年10月18日售出，南昌路房地價金則於108年11月26日匯
    入乙○○中信A帳戶。詎乙○○與丙○○共同意圖為自己不法之所
    有，基於侵占之犯意聯絡，2人於108年10月18日後某時議定
    出售南昌路房地後，由丙○○分得連永和之財產50萬元，餘由
    乙○○負責護養療治連永和之身體及為財產管理，乙○○即於如
    附表所示之時間，以乙○○中信A帳戶轉帳至丙○○申設於台新
    國際商業銀行00000000000000號帳戶（下稱丙○○台新帳戶）
    共220元、以乙○○中信A帳戶轉帳至丙○○申設於中國信託銀行
    000000000000號帳戶（下稱丙○○中信帳戶）共279,880元、
    以乙○○中信A帳戶轉帳至乙○○申設於中國信託銀行000000000
    000號帳戶（下稱乙○○中信B帳戶，實際持有提款卡暨密碼之
    使用人為丙○○）共191,250元、以乙○○永豐帳戶扣繳丙○○之
    費用共2,938元及以乙○○申設之瑞興商業銀行0000000000000
    號帳戶（下稱乙○○瑞興帳戶）扣款繳納丙○○之費用共4,000
    元等方式，將連永和之財產538,988元交予丙○○，而共同侵
    占入己。因認乙○○及丙○○共同涉犯刑法第335條第1項之侵占
    罪。
二、按犯罪事實應依證據認定之，無證據不得認定犯罪事實；檢
    察官就被告犯罪事實，應負舉證責任；不能證明被告犯罪，
    應諭知無罪之判決，刑事訴訟法第154條第2項、第161條第1
     項、第301條第1項前段定有明文，是檢察官對於起訴之犯
    罪事實，若不能提出證據使通常一般人不致有所懷疑，而得
    確信起訴之犯罪事實為真之程度，則基於無罪推定原則，應
    諭知被告無罪（最高法院76年台上字第4986號、92年台上字
    第128號判例意旨參照）。另被告或共犯之自白，不得作為
    有罪判決之唯一證據，仍應調查其他必要之證據，以察其是
    否與事實相符，刑事訴訟法第156條第2項亦有明定，因共犯
    間存有事實或法律上之利害關係，有推諉、卸責、甚至栽贓
    嫁禍于他人而為虛偽自白之危險性，故共犯雖於刑事案件中
    自白，仍需調查必要之證據，以察是否與事實相符。
三、公訴意旨認乙○○及丙○○共同涉犯侵占罪，並提出乙○○於警詢
    及偵查中之供述、丙○○於警詢及偵查中之供述、陳玉娟於偵
    查中之證述、桃園地院107年度監宣字第693號裁定、108年1
    1月27日協議書、桃園地院108年度婚字第623號判決、LINE
    對話紀錄擷圖、桃園地院108年度監宣字第329號裁定、土地
    登記申請書暨所附稅款繳納憑證等附件、乙○○中信A帳戶交
    易明細、乙○○永豐帳戶交易明細、乙○○中信B帳戶交易明細
    、乙○○瑞興帳戶交易明細等證。
四、被告之答辯
  ㈠乙○○於審理時坦承上開公訴意旨所載事實及罪名（易卷45、2
    85頁），並於警詢、偵查及審理時供承：我在南昌路房地成
    交後價金撥進來前，有跟丙○○講好，因為當時協議要給陳玉
    娟100萬元做為連○○的教育費用，怕丙○○心理不平衡，所以
    講好丙○○從中拿50萬元作為急用或做生意，但我沒有直接將
    50萬元給丙○○，是陸陸續續匯給丙○○的等語（偵卷一13頁、
    偵卷二156頁、易卷45頁）。
  ㈡丙○○於審理時雖坦承乙○○有轉附表所示之金額給其，且為其
    扣繳附表所示之費用，惟堅詞否認有何侵占犯行，並於偵查
    及審理中辯稱：我不知道乙○○轉給我的錢或扣繳費用的金錢
    來源是連永和的財產，因我於103至108年間，在前男友甲○○
    開的成衣印刷廠、燒臘店、汽車修配廠管帳，我在營業額動
    手腳一點一點的偷甲○○的錢，累積約480萬元贓款，其中180
    萬元是陸陸續續拿給乙○○保管，我要用時會跟乙○○拿，故乙○○轉給我或扣繳費用的錢都是贓款，不是連永和的財產等語
    （偵卷○000-000頁、偵卷三30-31頁、易卷46、285-286頁）
    。
五、本院之判斷
  ㈠查乙○○、丙○○及陳玉娟於108年5月16日變賣連永和之金飾獲
    得364,200元，並自連永和郵局帳戶領出93,000元，將合計4
    60,500元之金錢存入連永和中信帳戶等情，業據乙○○、丙○○
    、陳玉娟於偵查中供述明確（偵卷二145、158、161頁），
    並有連永和中信帳戶交易明細可參（偵卷二59頁），自堪認
    上開情節屬實。次查，關於連永和經宣告監護後，由乙○○、
    丙○○及陳玉娟擔任共同監護人，經法院裁定准許出賣南昌路
    房地，南昌路房地價金4,910,270元於108年11月26日匯入乙○○中信A帳戶等情，已據本院於上開壹、有罪部分認定屬實
    。再查，乙○○於附表編號1所示時間，以乙○○中信A帳戶轉帳
    如附表編號1所示金額至丙○○台新帳戶；於附表編號2所示時
    間，以乙○○中信A帳戶轉帳如附表編號2所示金額至丙○○中信
    帳戶；於附表編號3所示時間，以乙○○永豐帳戶轉帳如附表
    編號3所示金額至丙○○台新帳戶；於附表編號4所示時間，以
    乙○○永豐帳戶轉帳如附表編號4所示金額至丙○○中信帳戶；
    於附表編號5所示時間，以乙○○中信A帳戶轉帳如附表編號5
    所示金額至丙○○持用之乙○○中信B帳戶；於附表編號6所示時
    間，以乙○○永豐帳戶如附表編號6所示金額，為丙○○繳納費
    用；於附表編號7所示時間，以乙○○瑞興帳戶如附表編號7所
    示金額，為丙○○繳納費用等情，業據丙○○供述明確（偵卷二
    159頁、易卷46頁），並有附表證據資料欄所示非供述證據
    可證，此部分之事實，亦堪認定。
  ㈡公訴人雖就連永和中信帳戶存入460,500元、南昌路房地價金
    轉入乙○○中信A帳戶、乙○○轉帳如附表所示金額給丙○○及乙○○為丙○○繳納如附表所示費用等四情舉證以實。惟公訴人未
    就乙○○與丙○○於南昌路房地成交後有議定丙○○可自連永和財
    產中分得50萬元使用、乙○○轉帳如附表所示之金額及繳納如
    附表所示費用之金錢來源為南昌路房地價金或上開460,500
    元等情舉證以實其說。茲分述如下：
　⒈乙○○於警詢時供承：我與丙○○有財產糾紛，我於108年11月25
    日跟丙○○通電話，跟丙○○說南昌路房地價金約500萬元，怕
    丙○○心理不平衡，說好要把這些錢當中的50萬元給丙○○急用
    或做生意，但我沒有直接給丙○○，是之後陸陸續續匯給丙○○
    等語（偵卷一13頁），可知，乙○○第1次提及乙○○與丙○○議
    定丙○○能自連永和財產中分得50萬元的時間是110年2月27日
    （偵卷一9頁），然丙○○於該日前之110年2月4日已至警局對
    乙○○提出侵占連永和財產之告訴（偵卷一39、43頁），而乙○○供述2人議定南昌路房地變賣後丙○○可自連永和財產分得5
    0萬元之語，依刑事訴訟法第156條第2項規定，本不得作為
    乙○○及丙○○犯罪之唯一證據，況乙○○係供述與其具有財產糾
    紛之丙○○之犯罪，則公訴人自應提出其他證據證明乙○○所述
    與事實相符。
  ⒉公訴人提出乙○○與丙○○間之LINE對話紀錄，主張丙○○於LINE
    對話紀錄提及「從爸爸那拿，再補回去」、「分了50萬元，
    其他全在你那了」等語，足證丙○○有與乙○○於南昌路房地變
    賣後議定丙○○可自連永和財產分得50萬元，且丙○○知悉附表
    所示金額來源為連永和財產。惟「從爸爸那拿，再補回去」
    （偵卷一109頁）此LINE對話紀錄的時間是108年8月28日，
    斯時南昌路房地根本尚未成交（108年10月18日成交），故
    此對話紀錄，實難作為認定丙○○與乙○○於南昌路房地成交後
    約定丙○○可由連永和財產分得50萬元之證據。況倘丙○○真可
    分得50萬元，又何必說要補回去之語？再者，「分了50萬，
    其他全在你那了」（偵卷一第108頁）之LINE對話紀錄並未
    顯示時間，且所述金額與附表所示之總金額538,988元不相
    符合，況據丙○○之前男友甲○○於本院之證述、丙○○於本院之
    供述、乙○○於本院之供述、乙○○與丙○○107年4月13日、109
    年8月21日、109年9月14日、109年10月7日、109年11月27日
    、109年12月2日、109年12月25日、110年1月23日之LINE對
    話紀錄（易卷248-249、286-287、288-289頁、偵卷一103、
    104、105、106、107頁），可認丙○○曾竊取甲○○之金錢至少
    90萬元並交給乙○○保管，其中60萬元由乙○○返還丙○○，其中
    30萬元則匯入乙○○中信A帳戶中，另附表編號5-5-7、5-5-9
    、5-5-12、5-5-13、5-5-15、5-5-17、5-5-18等7筆匯款為
    乙○○返還丙○○之竊盜贓款等情堪認屬實。則丙○○辯稱「分了
    50萬，其他全在你那了」之對話紀錄，指的是竊盜贓款之返
    還（易卷287頁）即非全然無憑。又「分了50萬，其他全在
    你那了」，文義上應解讀為已經拿到50萬元了，但乙○○於審
    理中供述要分給丙○○之南昌路房地價金中之50萬元，其實尚
    未給齊等語（易卷288頁）。是乙○○與丙○○間既存其他金錢
    往來關係，且「分了50萬，其他全在你那了」之文義亦與乙○○供述其真實給付金錢數額之狀況不符，自難憑「分了50萬
    ，其他全在你那了」之LINE對話紀錄，遽認丙○○與乙○○有議
    定南昌路房地變賣後，丙○○可自連永和財產中分得50萬元、
    丙○○知悉附表之金錢來源係連永和財產等情為真。
  ⒊續依陳玉娟於偵查中之證述、乙○○於偵查中之供述及乙○○中
    信A帳戶之交易明細（偵卷○000-000頁、偵卷二156、161頁
    ），可知，南昌路房地價金4,910,270元於108年11月26日匯
    入乙○○中信A帳戶後，隨後遭乙○○於108年11月27日提領現金
    115萬元、於108年11月27日轉帳200萬元至乙○○永豐帳戶、
    於108年11月28日轉帳100萬元至乙○○永豐帳戶、於108年12
    月2日轉帳71萬元至戊○○永豐帳戶，另108年11月26日至108
    年12月2日間，乙○○尚有提款1,000元、5萬元、3,000元、3,
    000元、3,000元、存款35,000元、轉帳11,000元、1,599元
    、1,972元、24,000元、300元、支出87元、存款6,000元。
    依此計算，於108年12月2日時，南昌路房地價金4,910,270
    元早已用罄，然附表所示匯款，除編號2-2-1之匯款是在108
    年12月2日前所匯（且附表編號2-2-1實際匯款日係108年11
    月25日，斯時南昌路房地價金根本尚未匯入乙○○中信A帳戶
    ），其他都是在108年12月2日以後即南昌路房地價金用罄後
    所匯，自難因乙○○有於附表所示時間，匯給丙○○附表所示之
    金額或繳納丙○○之費用，即遽認附表所示之金額係侵占南昌
    路價金中之50萬元而得。
　⒋況依連永和中信帳戶交易明細、陳玉娟於偵查中之供述、乙○○於偵查中之供述、連永和108年理賠保險金給付狀況一覽表
    （偵卷○000-000頁、偵卷二43、59-60、154-155、161頁）
    ，可知，乙○○於108年5月16日後即保管連永和中信帳戶，而
    108年5月16日至108年12月4日間，是由乙○○提領連永和中信
    帳戶內之金錢，並將部分提款及部分保險金轉交給陳玉娟，
    均未見乙○○有將連永和中信帳戶內之金錢轉帳至丙○○名下帳
    戶或轉帳至丙○○使用之乙○○中信B帳戶，故亦乏事證證明乙○○匯給丙○○如附表所示之金錢來自上述之460,500元。
　⒌另依乙○○與丙○○之LINE對話紀錄及乙○○於審理中之供述（偵
    卷○000-000頁、易卷288頁），可知，乙○○於返還丙○○竊自
    甲○○之贓款時（即附表5-5-7、5-5-9、5-5-12、5-5-13、5-
    5-15、5-5-17、5-5-18所示匯款），每次都會叫出電子小算
    盤馬上計算剩餘未返還之款項為何並為記帳，但乙○○卻未就
    其口中「以連永和財產分給丙○○之各次匯款」為任何記帳，
    故乙○○之舉措亦與常情不符。
　⒍是以，公訴人所提出之證據資料，均不能證明乙○○供述其與
    丙○○議定南昌路房地成交後，丙○○可自連永和財產中分得50
    萬元，且附表所示之金錢來源皆係連永和財產等語與事實相
    符，自不能僅憑乙○○之供述，遽認乙○○與丙○○有共同侵占連
    永和財產之犯行。
  ㈣綜上，公訴人所提證據，不足使通常一般人確信乙○○及丙○○
    有公訴意旨所指之共同侵占犯行至毫無合理懷疑之程度，依
    前開判例及不能證明被告犯罪即應為有利被告認定之說明，
    法院應就公訴意旨起訴之犯行（即起訴書犯罪事實欄一、㈠
    部分之犯行）諭知乙○○及丙○○無罪。
參、據上論斷，依刑事訴訟法第299條第1項前段、第301條第1項
    前段，判決如主文。
本案經檢察官邱文中、丁○○提起公訴，檢察官林奕瑋、詹東祐到
庭執行職務。　　

中　　華　　民　　國　　111 　年　　10　　月　　31　　日

           刑事第八庭   審判長法　官  許雅婷
　　　　　　　　　
　　　　　　　　　            法  官  郭書綺
　　　　　　　　　
　　　　　　　　　            法  官　葉作航
以上正本證明與原本無異。
如不服本判決應於收受判決後20日內向本院提出上訴書狀，並應
敘述具體理由。其未敘述上訴理由者，應於上訴期間屆滿後20日
內向本院補提理由書(均須按他造當事人之人數附繕本)「切勿逕
送上級法院」。 

　　　　　　　　　　　　　　　書記官　林希潔
　　　　　　　　　　　　　　　
中　　華　　民　　國　　111 　年　　11　　月　　1 　　日

附表：時間均為民國，金額均為新臺幣
編號 轉帳或扣繳方式 次編號 時間 金額 證據資料 1 乙○○自乙○○中信A帳戶轉帳至丙○○台新帳戶  108年12月8日 220元  乙○○中信銀行A帳戶交易明細、丙○○台新銀行帳戶明細（偵卷一215頁、易卷193頁） 2 乙○○自乙○○中信A帳戶轉帳至丙○○中信帳戶 2-1 108年11月25日 50,000元  乙○○中信銀行A帳戶、丙○○中信銀行帳戶（偵卷○000-000頁、易卷151-155頁）   2-2 109年1月18日 10,000元    2-3 109年1月26日 30,000元    2-4 109年2月7日 10,000元    2-5 109年2月10日 880元    2-6 109年2月17日 20,000元    2-7 109年2月28日 10,000元    2-8 109年4月12日 50,000元    2-9 109年5月14日 30,000元    2-10 109年7月26日 2,000元    2-11 109年7月27日 30,000元    2-12 109年8月6日 15,000元    2-13 109年8月11日 20,000元    2-14 110年1月5日 4,000元  3 乙○○自乙○○永豐帳戶轉帳至丙○○台新帳戶 3-1 109年1月1日 2,000元 乙○○永豐銀行帳戶交易明細、丙○○台因銀行帳戶交易明細（偵卷二127頁、易卷197、199）、   3-2 109年3月2日 5,000元    3-3 109年3月3日 2,400元  4 乙○○自乙○○永豐帳戶轉帳至丙○○中信帳戶 4-1 109年3月25日 30,000元 乙○○永豐銀行帳戶交易明細、丙○○中國信託銀行交易明細（偵卷二129頁、易卷155頁）   4-2 109年4月1日 19,300元  5 乙○○將乙○○中信B帳戶提款卡交予丙○○使用，且乙○○中信B帳戶內款項，均自乙○○中信A帳戶轉入 5-1 109年6月11日 10,000元 乙○○中信銀行B帳戶存簿封面暨內頁資料、乙○○中信銀行A帳戶交易明細（偵卷一95-96、226-277頁）   5-2 109年6月26日 17,050元    5-3 109年7月9日 1,200元    5-4 109年8月21日 20,000元    5-5 109年9月3日 10,000元     5-6 109年9月9日 20,000元    5-7 ★109年9月14日 10,000元     5-8 109年9月27日 20,000元    5-9 ★109年10月7日 10,000元    5-10 109年10月10日 10,000元    5-11 109年10月12日 30,000元    5-12 ★109年11月27日 2,000元    5-13 ★109年12月2日 5,000元     5-14 109年12月5日 5,000元    5-15 ★109年12月9日 10,000元    5-16 109年12月15日 4,000元    5-17 ★109年12月25日 3,000元     5-18 ★110年1月23日 4,000元   6 乙○○以乙○○永豐帳戶扣款繳納丙○○之費用 6-1 109年6月22日 1,735元 乙○○永豐銀行帳戶交易明細（偵卷二131頁）   6-2 109年6月22日 1,203元  7 乙○○以乙○○瑞興帳戶扣款繳納丙○○之費用  109年8月5日 4,000元 乙○○瑞興銀行存摺封面暨內頁資料（偵卷二173頁）                                          總計：538,988元      

附錄本案論罪科刑法條全文：
刑法第335條
意圖為自己或第三人不法之所有，而侵占自己持有他人之物者，
處5年以下有期徒刑、拘役或科或併科3萬元以下罰金。
前項之未遂犯罰之。